【裁判字號】    94,訴,1573
【裁判日期】    950109
【裁判案由】    毒品危害防制條例
【裁判全文】
臺灣桃園地方法院刑事判決              94年度訴字第1573號
公  訴  人  臺灣桃園地方法院檢察署檢察官
被      告  甲○○
                    （現於臺灣桃園監獄另案執行中）
上列被告因違反毒品危害防制條例案件，經檢察官提起公訴（94
年度毒偵字第3296號），被告於本院準備程序進行中，就被訴事
實為有罪之陳述，經本院告知簡式審判程序意旨，並聽取公訴人
及被告之意見後，本院合議庭裁定依簡式審判程序審理，判決如
下：
    主  文
甲○○施用第一級毒品，處有期徒刑陸月，如易科罰金，以參佰
元折算壹日，扣案之海洛因壹包（驗餘淨重零點伍貳公克）沒收
銷燬之。又施用第二級毒品，處有期徒刑參月，如易科罰金，以
參佰元折算壹日，扣案之甲基安非他命壹包（驗餘淨重零點肆貳
貳壹公克）沒收銷燬之。應執行有期徒刑捌月，如易科罰金，以
參佰元折算壹日，扣案之海洛因壹包（驗餘淨重零點伍貳公克）
及甲基安非他命壹包（驗餘淨重零點肆貳貳壹公克）均沒收銷燬
之。
    事  實
一、甲○○前因施用毒品案件，經本院九十二年度毒聲字第八九
    三號裁定送觀察、勒戒，因認有繼續施用毒品之傾向，再經
    本院九十二年度毒聲字第三六○五號裁定令入戒治處所施以
    強制戒治，於民國九十二年十二月四日入臺灣新竹戒治所施
    以強制戒治，迄九十三年十一月二十日強制戒治期滿執行完
    畢。詎其仍不知悔改，復於前述強制戒治執行完畢後五年內
    ，分別基於施用第一級毒品海洛因及第二級毒品甲基安非他
    命之犯意，於九十四年六月八日凌晨一時許，在其桃園縣平
    鎮市○○路六六巷三○號三樓之住處，各以針筒注射及燒烤
    玻璃球吸食器吸食煙霧之方式，分別施用海洛因及甲基安非
    他命各一次，嗣於同年六月八日下午三時五十分許，在桃園
    縣桃園市○○路九○二號前為警查獲，並扣得海洛因一包（
    驗餘淨重○．五二公克）及甲基安非他命一包（驗餘淨重○
    ．四二二一公克）。
二、案經桃園縣政府警察局移送臺灣桃園地方法院檢察署檢察官
    偵查起訴。
    理  由
一、本案被告甲○○所犯之施用第一級毒品罪及第二級毒品罪，
    皆為死刑、無期徒刑、最輕本刑三年以上有期徒刑或高等法
    院管轄第一審案件以外之罪，而被告於本院準備程序進行中
    ，就被訴事實為有罪之陳述，經本院告知簡式審判程序意旨
    ，並聽取公訴人及被告之意見後，本院合議庭依刑事訴訟法
    第二百七十三條之一第一項之規定，裁定依簡式審判程序審
    理，合先敘明。
二、上揭施用第一級毒品海洛因及第二級毒品甲基安非他命之犯
    罪事實，業據被告於本院審理時坦承不諱（見本院卷第九三
    頁），核與被告為警查獲後，經警採集其尿液送驗，結果呈
    嗎啡、甲基安非他命陽性反應相符，此有臺灣尖端先進生技
    醫藥股份有限公司出具之濫用藥物檢驗報告一份在卷可稽（
    見偵卷第四四頁），而扣案之海洛因一包（驗餘淨重○．五
    二公克）及甲基安非他命一包（驗餘淨重○．四二二一公克
    ），業經鑑定無誤，此有法務部調查局調科壹字第○八○○
    ○九六八○號鑑定通知書及憲兵司令部刑事鑑識中心九十四
    年九月十二日（九四）安鑑字第○二二八五號鑑驗通知書各
    一紙在卷可考（見本院卷第一八、二七頁），足認被告前開
    自白與事實相符，堪以採信。
三、次查被告前因施用毒品案件，經本院九十二年度毒聲字第八
    九三號裁定送觀察、勒戒，因認有繼續施用毒品之傾向，再
    經本院九十二年度毒聲字第三六○五號裁定令入戒治處所施
    以強制戒治，於九十二年十二月四日入臺灣新竹戒治所施以
    強制戒治，迄九十三年十一月二十日強制戒治期滿執行完畢
    等情，有臺灣高等法院被告前案紀錄表在卷可稽，是被告於
    前述強制戒治執行完畢後五年內，再犯本件施用第一級及第
    二級毒品之犯行，洵堪認定，自應依法論科。
四、查海洛因及甲基安非他命分別為毒品危害防制條例第二條第
    二項第一款及第二款所規定之第一級毒品及第二級毒品。被
    告施用第一級毒品海洛因及第二級毒品甲基安非他命之行為
    ，係犯毒品危害防制條例第十條第一項之施用第一級毒品罪
    及同條第二項之施用第二級毒品罪。被告施用前分別持有第
    一級毒品及第二級毒品之低度行為，應各為其進而施用之高
    度行為所吸收，均不另論罪。又被告所犯前開二罪，犯意各
    別，罪名不同，應分論併罰之。爰審酌被告前因施用毒品經
    觀察勒戒、強制戒治後，仍未能戒除毒癮，足認其依賴毒品
    已深，惟念其坦承犯行，且施用毒品本質上乃係自戕行為等
    一切情狀，分別量處如主文所示之刑，及諭知易科罰金之折
    算標準，並定其應執行之刑，及諭知易科罰金之折算標準，
    以資懲戒。                  \
五、扣案之海洛因及甲基安非他命各一包（驗餘淨重各為○．五
    二公克及○．四二二一公克），業經鑑定如前所述，是前開
    扣案物品既為第一級毒品及第二級毒品，不問屬於犯人與否
    ，應依毒品危害防制條例第十八條第一項前段諭知沒收銷燬
    之，又包裝袋與海洛因、甲基安非他命無從析離，應併依前
    開規定沒收銷燬之。而鑑驗耗損之海洛因及甲基安非他命既
    已滅失，自無庸再予宣告沒收銷燬之。另被告施用海洛因及
    甲基安非他命所用之注射針筒及玻璃球吸食器，業據其供述
    已丟棄等語在卷，故無實據確認前開注射針筒及玻璃球吸食
    器尚屬存在，爰不諭知沒收，併予敘明。
據上論斷，應依刑事訴訟法第二百七十三條之一第一項、第二百
九十九條第一項前段，毒品危害防制條例第十條第一項、第二項
、第十八條第一項前段，刑法第十一條、第四十一條第一項前段
、第二項、第五十一條第五款，罰金罰鍰提高標準條例第二條，
判決如主文。
本案經檢察官楊挺宏到庭執行職務。
中    華    民    國    95    年    1     月     9    日
                  刑事第八庭    法  官  吳為平
以上正本證明與原本無異。
如不服本判決，應於送達後十日內，向本院提出上訴狀。
                                書記官  賴朱梅
中    華    民    國    95    年    1     月    11    日
附錄論罪科刑法條：
毒品危害防制條例第十條：
施用第一級毒品者，處六月以上五年以下有期徒刑。
施用第二級毒品者，處三年以下有期徒刑。


司法院資訊處製作；財團法人民間司法改革基金會備份。
